【裁判字號】    98,交簡上,66
【裁判日期】    980618
【裁判案由】    過失傷害
【裁判全文】
臺灣板橋地方法院刑事判決            98年度交簡上字第66號
上  訴  人  丙○○
即  被  告
上列上訴人因被告業務過失傷害案件，不服本院中華民國98年2
月4 日97年度交簡字第6834號第一審判決（聲請簡易判決處刑案
號：97年度調偵字第1204號），提起上訴，本院管轄之第二審合
議庭判決如下：
    主  文
上訴駁回。
    事實及理由
一、本案經本院審理結果，認第一審以被告丙○○所為係犯刑法
    第284 條第2 項前段之業務過失傷害罪，判處被告拘役55日
    ，如易科罰金，以新臺幣（下同）1,000 元折算1 日，並引
    用引用刑事訴訟法第449 條第1 項前段、第3 項、第454 條
    第2 項，刑法第284 條第2 項前段、第62條前段、第41條第
    1 項前段，刑法施行法第1 條之1 第1 項、第2 項前段等規
    定，經核原審判決認事用法均無違誤，量刑亦屬妥適，應予
    維持，並引用第一審判決書記載之事實、證據及理由（如附
    件）。
二、被告具狀上訴略以：告訴人乙○○當時騎乘機車滑行於地面
    長度約20公尺，致撞及被告所駕駛之營業小客車之車輪，被
    告當時要求處理之警員測量照相，惟當時警員並未處理。又
    被告希望能與告訴人和解等語。經查：告訴人乙○○於警詢
    指稱：「我駕駛普重機車K5C-388 號由中和華新街家中出發
    ，然後右轉興南路往景平路方向行駛，當我行至事故地點前
    時，我見我對向車道有一部計程車未打方向燈非常快速的左
    轉過來（我不知他是要左轉還是迴轉），我見狀便緊急煞車
    ，因當時下過雨地面濕滑，我便人車倒地滑行出去，撞到計
    程車」，復於偵查中亦稱：「我當時係因滑倒而上開機車撞
    擊該車，我的機車撞到該車右前輪前方，因為當天天雨路滑
    ，我時速40至50公里左右，當時鄭男（即指被告丙○○）直
    接迴轉上開營業用小客車，並沒有打方向燈，也沒有先暫停
    ，我因來不及閃避，所以緊急煞車才會滑倒」（見偵查卷第
    8 頁及第47頁），再依道路交通事故現場圖亦繪有機車之刮
    地痕（見偵查卷第14頁），並非如被告所言警員未作處理云
    云。縱告訴人丙○○騎乘機車滑倒，而撞及被告駕駛營業小
    客車，致受有左手肘、雙膝與左髖部挫傷及多處擦傷等傷害
    ，亦係因被告駕駛營業用小客車，迴轉未讓對向直行車先行
    ，被告之過失至為明確，臺灣省臺北縣區車輛行車事故鑑定
    委員會亦同此認定，此有該委員會北縣鑑字第971399號鑑定
    意見書在卷可佐。從而，被告所辯其並無過失，係告訴人騎
    乘機車自行滑倒而受傷云云，顯屬飾卸之詞，並不可採。再
    臺北縣中和市調解委員會先後於97年3 月28日、4 月18日、
    6 月27日及9 月2 日調解時，被告均未到場，亦有該委員會
    調解筆錄4 紙附卷可參。嗣經本院於98年4 月13日及5 月4
    日準備程序時，並通知告訴人乙○○到庭試行和解；惟被告
    仍無故未到庭，亦有本院準備程序筆錄在卷可考。足認被告
    稱欲與告訴人和解，顯係故意拖延訴訟之詞。是原審以被告
    事證明確，並審酌被告從事駕駛業務，對於道路交通安全應
    有較高之注意能力、被害人受傷之程度，且其迄今仍未能與
    告訴人達成和解以賠償告訴人所受損害等一切情狀，量處被
    告拘役55日，如易科罰金，以1,000 元折算1 日，其認事、
    用法及量刑均無不當。至上訴人以其並無過失，而係告訴人
    騎乘機車自行滑倒成傷指摘原判決量刑不當，並無理由，應
    予駁回。
三、又被告經合法傳喚，無正當之理由不到庭，爰依刑事訴訟法
    第371 條規定，不待其陳述逕為判決。
據上論斷，應依刑事訴訟法第455條之1第1項、第3項、第368條
、第371條、第373條，判決如主文。
本案經檢察官藍海凝到庭執行職務
中    華    民    國    98    年    6     月    18    日
                    刑事第四庭審判長法  官  潘  長  生
                                    法  官  黎  錦  福
                                    法  官  謝  梨  敏
上列正本證明與原本無異。
不得上訴。
                                    書記官  陳  金  鳳
中    華    民    國    98    年    6     月    18    日
附錄本案論罪科刑法條全文：
刑法第284條
  因過失傷害人者，處六月以下有期徒刑、拘役或五百元以下罰
  金，致重傷者，處一年以下有期徒刑、拘役或五百元以下罰金
  。
  從事業務之人，因業務上之過失傷害人者，處一年以下有期徒
  刑、拘役或一千元以下罰金，致重傷者，處三年以下有期徒刑
  、拘役或二千元以下罰金。
附件
臺灣板橋地方法院刑事簡易判決
                                    97年度交簡字第6834號
聲  請  人  臺灣板橋地方法院檢察署檢察官
被      告  丙○○  男  48歲（民國○○年○月○日生）
                    身分證統一編號：Ｚ000000000號
                    住臺北縣三峽鎮○○路263號15樓
上列被告因業務過失傷害案件，經檢察官聲請以簡易判決處刑（
97年度調偵字第1204號），本院判決如下：
    主  文
丙○○從事業務之人，因業務上之過失傷害人，處拘役伍拾伍日
，如易科罰金，以新臺幣壹仟元折算壹日。
    事實及理由
一、本件犯罪事實及證據，均引用如附件檢察官聲請簡易判決處
    刑書之記載。
二、核丙○○所為，係犯刑法第284 條第2 項前段之業務過失傷
    害罪。被告於肇事後，於其所犯過失傷害罪尚未為該管公務
    員發覺前，當場向據報前來處理之警員承認為車禍肇事者，
    並接受裁判，有臺北縣政府警察局中和分局道路交通事故肇
    事人自首情形記錄表乙紙在卷可證，顯符合刑法第62條前段
    規定之自首要件，爰依該條規定減輕其刑。爰審酌被告之素
    行、智識程度，其從事駕駛業務，對於道路交通安全應有較
    高之注意能力，兼衡告訴人之傷害程度，被告未能與告訴人
    達成和解等一切情狀，量處如主文所示之刑，並諭知易科罰
    金之折算標準，資為懲儆。
三、依刑事訴訟法第449條第1項、第3項、第454條第2 項，刑法
    第284條第2項、第62條前段、第41條第1 項前段，刑法施行
    法第1條之1第1項、第2項前段，逕以簡易判決處刑如主文。
四、如不服本判決，得自收受送達翌日起10日內向本院提出上訴
    狀，上訴於本院第二審合議庭（須附繕本）。
中    華    民    國    98    年    2     月    4     日
                      交通法庭    法  官  侯  志  融
上列正本證明與原本無異。
                                  書記官  林  伶  芳
中    華    民    國    98    年    2     月    4     日
附錄本案論罪科刑法條全文：
中華民國刑法第284條
（過失傷害罪）
因過失傷害人者，處6月以下有期徒刑、拘役或5百元以下罰金，
致重傷者，處1年以下有期徒刑、拘役或5百元以下罰金。
從事業務之人，因業務上之過失傷害人者，處1年以下有期徒刑
、拘役或1 千元以下罰金，致重傷者，處 3 年以下有期徒刑、
拘役或 2 千元以下罰金。
＝＝＝＝＝＝＝＝＝＝＝＝＝＝＝＝＝＝＝＝＝＝＝＝＝＝＝＝
【附件】
臺灣板橋地方法院檢察署檢察官聲請簡易判決處刑書
                                    97年度調偵字第1204號
    被      告  丙○○  男  48歲（民國○○年○月○日生）
                        住臺北縣三峽鎮○○路263號15樓
                        身分證統一編號：Ｚ000000000號
上列被告因業務過失傷害案件，業經偵查終結，認為宜聲請以簡
易判決處刑，茲將犯罪事實及證據並所犯法條分敘如下：
        犯罪事實
一、丙○○係營業用小客車駕駛人，平日以駕駛汽車載運旅客為
    業，為從事業務之人。其於民國97年2月26日16時30許，駕
    駛車牌號碼218-NS號營業用小客車，沿臺北縣中和市○○路
    ○段往烘爐地方向行駛，行經上開路段135巷前欲迴轉時，本
    應注意汽車迴車前，應暫停並顯示左轉燈光或手勢，看清無
    來往車輛，並注意行人通過，始得迴轉，且依當時天候、日
    間自然光線、路面無缺陷、無障礙物、視距良好，並無不能
    注意之情事，竟疏未注意及此，未顯示左轉燈光亦未暫停看
    清左右來車，即貿然從其所行駛之車道迴轉，使在其對向車
    道騎乘車牌號碼K5C-388號普通重型機車之乙○○因閃避不
    及，而當場人車倒地，致乙○○受有左手肘、雙膝與左髖部
    挫傷、多處擦傷等傷害。
二、案經乙○○訴由臺北縣政府警察局中和分局報告報告偵辦。
        證據並所犯法條
一、證據清單：
  (一)被告丙○○之供述，
  (二)告訴人乙○○之指訴，
  (三)道路交通事故調查報告表（一）、（二）、現場照片14紙、
    財團法人佛教慈濟醫院臺北分院97年2月26日診斷證明書1份
    、臺灣省臺北縣區車輛行車事故鑑定委員會97年11月25日北
    縣鑑字第0975181399號函及鑑定意見書。
二、核被告所為，係犯刑法第284條第2項前段罪嫌。
三、依刑事訴訟法第451條第1項聲請逕以簡易判決處刑。
    此    致
臺灣板橋地方法院
中    華    民    國    97    年    12    月    4     日
                              檢察官  甲  ○  ○
本件正本證明與原本無異
中    華    民    國    97    年    12    月    11    日
                              書記官  鄭  玉  君


司法院資訊處製作；財團法人民間司法改革基金會備份。
